臺灣彰化地方法院刑事判決　　　　　　　　　　　　　　九十一年度訴緝字第九號
　　公　訴　人　臺灣彰化地方法院檢察署檢察官
　　被　　　告　甲○○
右列被告因違反毒品危害防制條例案件，經檢察官提起公訴（八十九年毒偵字第七一
七號）及移送併案（八十九年毒偵字第二０八０號及臺灣臺中地方法院檢察署八十九
年度毒偵字第四０六九號），本院判決如左：
        主  文
甲○○連續施用第一級毒品，處有期徒刑拾月，扣案之海洛因貳包（淨重分別為零點
零捌公克、零點零公克）沒收銷燬之，注射針筒貳支、削尖吸管壹支及止血帶壹條
沒收；又連續施用第二級毒品，處有期徒刑伍月。應執行有期徒刑壹年壹月，扣案之
海洛因貳包（淨重分別為零點零捌公克、零點零公克）沒收銷燬之，注射針筒貳支
、削尖吸管壹支及止血帶壹條沒收。
        事  實
一、甲○○前後各因施用毒品案件，分別經依臺灣臺中地方法院八十七年毒聲字第二
    五五０號及八十八年毒聲字第二七六六三號裁定，送觀察、勒戒後，均認無繼續
    施用毒品之傾向，經臺灣臺中地方法院檢察署檢察官於八十七年十月二十九日以
    八十七年度偵字第二二七二０號；八十八年十月一日以八十八年度毒偵緝字第六
    九號為不起訴處分確定。仍不悔改，於五年內，復基於施用第一級毒品海洛因之
    概括犯意，自八十八年十二月二十二日起，至八十九年四月七日止，在台中市南
    屯區鎮平里鎮平巷三一號處，以將海洛因加水置於注射針筒內，再予施打手臂之
    方式，連續施用第一級毒品海洛因多次，平均施用時間不定；其另基於施用第二
    級毒品安非他命之概括犯意，連續於八十九年一月二十五日十七時許（為警採集
    尿送驗時）前四天內某一時點及八十九年度四月九日上午九時四十分許（為警採
    集尿液送驗時）前四天內某一時點，在不詳處所，以不詳之方法，施用第二級毒
    品安非他命二次以上。其（一）於八十八年十二月二十三日十五時，在台中市○
    ○路○段三五九號處，接受採集尿液送驗。（二）於八十九年一月二十五日下午
    十五時二十分許，在彰化縣和美鎮○○里○○路五號巷口，為警查獲，並扣得其
    所有之海洛因一包（淨重０．０八公克）及已供其施用毒品用之注射針筒一支及
    削尖吸管一支。於同日十七時許，受採集尿液送驗，結果呈嗎啡陽性及甲基安非
    他命陽性反應（三）於八十七年四月八日二十三時，在彰化縣伸港鄉○○村○○
    路○段五四五號泉興加油站，為警查獲，並扣得其所有之海洛因一包（淨重０．
    ０三公克）及已供其施用海洛因用之注射針筒一支及止血帶一條，於翌日上午九
    時四十分許，受採集尿液送驗，結果呈嗎啡陽性及甲基安非他命陽性反應。
二、案經彰化縣警察局和美分局報請台灣彰化地方法院檢察署檢察官偵查起訴暨移送
    併案；臺中市警察局報請臺灣臺中地方法院檢察署署檢察官移送併案審理。
        理  由
一、訊據被告甲○○對於前開施用第一毒品海洛因之犯行，坦承不諱，並海洛因二包
    、注射針筒一支、削尖吸管一支、注射針筒一支及止血帶一條扣案可稽，而該二
    包白色粉末經法務部調查局鑑定，證係海洛因無誤，有該局鑑定通知書二紙附卷
    可憑，且被告三度受採集之尿水，經送驗結果，呈嗎啡類陽性反應，有彰化縣衛
    生局煙毒尿液檢驗成績書二紙及台中市衛生局煙毒尿液檢驗成績書一紙在卷可資
    佐證。惟再訊之被告矢口否認施用安非他命之犯行，並辯稱：伊未再施用安非他
    命云云。然查：被告於八十九年一月二十五日十七時許（為警採集尿送驗時）及
    八十九年度四月九日上午九時四十分許（為警採集尿送驗時）結果係呈甲基安非
    他命陽性反應，有彰化縣衛生局煙毒尿液檢驗成績書二紙在卷可資佐證。按甲基
    安非他命經口服投與後約百分之七十於二十四小時內自尿中排出，約百分之九十
    於九十六小時內自尿中排出，由於目前國內尿液中甲基安非他命之檢驗僅為鑑定
    其是否呈陽性反應尚未定其含量，且甲基安非他命成分之檢出與其投與方式、投
    與量、個人體質、採尿時間與檢測儀器之精密度等諸多因素有關，因此僅憑尿液
    中呈安非他命陽性反應，並無法確實推算吸食時間距採集時間之長短，惟依上述
    資料推斷，最長可能不會超過四日，有行政院衛生署藥物食品檢驗局八十一年二
    月八日（81）藥檢壹字第００一一五六號函一紙可參，足見被告於八十九年一月
    二十五日十七時許前四天內某一時點及八十九年度四月九日上午九時四十分許各
    前四天內某一時點，各必有至少一次之施用第二級毒品安非他命之犯行，是被告
    所辯，純屬卸責之詞，委不足取。又被告前後各因施用毒品案件，分別經依臺灣
    臺中地方法院八十七年毒聲字第二五五０號及八十八年毒聲字第二七六六三號裁
    定，送觀察、勒戒後，均認無繼續施用毒品之傾向，經臺灣臺中地方法院檢察署
    檢察官於八十七年十月二十九日以八十七年度偵字第二二七二０號；八十八年十
    月一日以八十八年度毒偵緝字第六九號為不起訴處分確定等情，有不起訴處分書
    及臺灣彰化地方法院檢察署刑案資料查註紀錄表可按。綜上，被告之之犯行，洵
    堪認定。
二、核被告所為，係犯毒品危害防制條例第十條第一項之施用第一級毒品罪及第二項
    之施用第二級毒品罪。其於施用第一級毒品海洛因、第二級毒品安非他命時，持
    有第一級毒品海洛因、第二級毒品安非他命行為，已為施用之高度行為所吸收，
    不另論罪。其前後多次施用第一級毒品海洛因及多次施用第二級毒品安非他命之
    行為，各時間緊接，犯罪成要件相同，均顯係基於概括犯意為之，俱為連續犯，
    皆依法以一罪論，並各加重其刑。前開犯罪事實為原起訴書所未及論列部分，與
    已起訴部分，有裁判上一罪之關係，故本院自得併予審理。又其所犯前開二罪，
    罪名互異，犯意各別，應分論併論。爰審酌被告犯罪之動機、吸食頻率、曾有施
    用毒品前科仍不知悔改，所生危害及犯罪後猶否認部分犯行等一切情狀，量處如
    主文所示之刑，並依法定其應執行之刑。扣案之海洛因二包（淨重分別為０．０
    八公克、０．０三公克）係毒品，故依毒品危害防制條例第十八條第一項前段予
    以宣告沒收銷燬之；注射針筒二支、削尖吸管一支及止血帶一條係其所有，且為
    供其施用第一級毒品所用之物，業據被告供承在卷，故依法併予宣告沒收。
據上論斷，應依刑事訴訟法第二百九十九條第一項前段，毒品危害防制條例第十條第
一項、第二項、第十八條第一項前段，刑法第十一條前段、第五十六條第五十一條第
五款、第三十八條第一項第二款，判決如主文。
本案經檢察官羅美秀到庭執行職務。
中    華    民    國      九十一      年      十      月      三十      日
                                    臺灣彰化地方法院刑事第一庭
                                        法      官  洪  志  賢
右正本證明與原本無異。
如不服本判決，應於判決送達後十日內，向本院提出上訴狀（須附繕本）。
                                        法院書記官  洪  年  慶
中    華    民    國      九十一      年      十一    月        五      日
毒品危害防制條例第十條：
施用第一級毒品者，處六月以上五年以下有期徒刑。
施用第二級毒品者，處三年以下有期徒刑。
